【裁判字號】    99,審易,963
【裁判日期】    990421
【裁判案由】    竊盜
【裁判全文】
臺灣高雄地方法院刑事判決             99年度審易字第963號
公  訴  人  臺灣高雄地方法院檢察署檢察官
被      告  甲○○
上列被告因竊盜案件，經檢察官提起公訴（99年度偵字第3644號
），被告就被訴事實為有罪之陳述，經本院告知簡式審判程序之
旨，並聽取被告與公訴人之意見後，本院裁定進行簡式審判程序
，判決如下：
    主  文
甲○○犯竊盜罪，處有期徒刑伍月；扣案之鑰匙壹支，沒收。又
犯竊盜罪，處有期徒刑參月。又犯攜帶兇器竊盜罪，處有期徒刑
柒月；扣案之油壓剪、鐵撬各壹支，均沒收。應執行有期徒刑壹
年；扣案之鑰匙、油壓剪、鐵撬各壹支，均沒收。
    事  實
一、甲○○於民國99年1 月23日下午4 時30分許，行經高雄縣大
    樹鄉○○村○○路○段1 號前，見「証全有限公司」所有車
    號VJ-2730 號自用小貨車，停放該處，且無人看管，認有機
    可趁，竟基於意圖為自己不法所有之犯意，持其所有之鑰匙
    1 支，發動上開自用小貨車，駛離現場，而竊得上開自用小
    貨車一輛得逞。甲○○另分別基於意圖為自己不法所有之犯
    意，先於99年1 月26日凌晨4 時10分許，駕駛其竊得之上開
    自用小貨車，至高雄縣鳳山市○○路77巷15號，徒手竊取高
    雄縣鳳山市公所設於該處之水溝蓋1 個，得手後，將之藏放
    在其竊得之自用小貨車內。再於同日凌晨4 時20許，駕駛上
    開自用小貨車，並攜帶其所有而客觀上得以危害人生命、身
    體可供兇器使用之鐵撬、油壓剪各支，至高雄縣鳳山市○○
    路○段190 號前，持前揭鐵撬將丙○○所有設於該處之鷹架
    撬開，並持前揭油壓剪，予以剪斷，而竊取丙○○所有之鷹
    架17支，得手後，將竊得之鷹架17支放置於上開自用小貨車
    內，嗣為巡邏員警發現，甲○○遂駕駛上開自用小貨車，逃
    離現場，而於同日早上5 時25分許，在高雄縣鳳山市○○街
    19號前，為警查獲，並扣得甲○○所有而供竊盜上開自用小
    貨車所用之鑰匙1 支，以及竊盜鷹架所用之鐵撬、油壓剪各
    1支，始獲上情。
二、案經高雄縣政府警察局鳳山分局報告臺灣高雄地方法院檢察
    署檢察官偵查起訴。
    理  由
一、本件被告甲○○所犯係死刑、無期徒刑、最輕本刑為3 年以
    上有期徒刑以外之罪，其於準備程序中就被訴事實為有罪之
    陳述，經法官告知簡式審判程序之旨，並聽取公訴人及被告
    之意見後，本院依刑事訴訟法第273 條之1 第1 項之規定，
    裁定進行簡式審判程序。
二、訊據被告對於上揭時、地，先後3 次竊盜之犯罪事實，均坦
    承不諱，核與證人即証全有限公司負責人之胞弟乙○○、失
    竊鷹架所有人丙○○、高雄縣鳳山市公所技佐黃雅玲證述情
    節相符，並有查獲照片14張、贓物認領保管單3 紙、高雄縣
    政府警察局車輛協尋電腦輸入單、高雄縣政府警察局車輛尋
    獲輸入單，復有被告所有而供竊盜所用之鑰匙、油壓剪、鐵
    撬各1 支扣案可憑，本案事證明確，被告先後3 次竊盜犯行
    ，均堪認定，應予依法論科。
三、論罪科刑：
  (一)按刑法第321 條第1 項第3 款之攜帶兇器竊盜罪，係以行為
    人攜帶兇器竊盜為其加重條件，此所謂兇器，其種類並無限
    制，凡客觀上足對人之生命、身體、安全構成威脅，具有危
    險性之兇器均屬之，且祇須行竊時攜帶此種具有危險性之兇
    器為已足，並不以攜帶之初有行兇之意圖為必要，最高法院
    79年臺上字第5253號著有判例可資參照。扣案之鐵撬與油壓
    剪各1 支，均為金屬製品，除經被告自承在卷外，並有警卷
    所附照片可佐，且供被告用以撬開並剪斷鷹架，堪認扣案之
    鐵撬與油壓剪各1 支，均材質堅硬，而足以對人之生命、身
    體、安全構成威脅，揆諸前揭說明，均屬兇器無訛。
  (二)核被告所為，就竊取上開自用小貨車、水溝蓋部分，均係犯
    刑法第320 條第1 項之罪；就竊取鷹架部分，係犯刑法第32
    1 條第1 項第3 款之攜帶兇器竊盜罪。因被告矢口否認於竊
    取高雄縣鳳山市公所設置之水溝蓋時，曾攜帶鐵撬與油壓剪
    ，而辯稱：其係徒手竊取水溝蓋等語，由於客觀上並無證據
    顯示被告竊取水溝蓋時，曾攜帶扣案之鐵撬與油壓剪，是檢
    察官起訴意旨認被告竊取水溝蓋部分，係犯刑法第321 條第
    1 項第3 款之攜帶兇器竊盜罪，容有誤會，惟因被告意圖為
    自己不法之所有，而竊取他人財物，此一基本社會事實同一
    ，爰依法變更起訴法條。
  (三)被告所犯上開2 次普通竊盜與1 次攜帶兇器竊盜之3 罪，犯
    意各別，應予分論併罰。
  (四)本院審酌被告曾因施用毒品案件，經法院判處有期徒刑7 月
    確定，並於92年9 月2 日執行完畢之紀錄，此有被告臺灣高
    等法院被告前案紀錄表1 份在卷可佐，雖不構成累犯，但顯
    示被告素行非佳，而被告正值壯年，不思以正當方法賺取財
    物，竟貪圖小利一再行竊，其中竊取鷹架部分，更攜帶兇器
    行竊，破壞他人對財產權之支配，危害社會治安，惟念及被
    告竊取財物之價值非鉅，且為警即時查獲，而使被害人得索
    回失竊之財物，未擴大被害人之財產損失，且被告坦承犯行
    ，並斟酌被告竊取財物之價值等一切情狀，分別量處如主文
    所示之刑，且定應執行刑如主文所示。
  (五)扣案之鑰匙、油壓剪、鐵撬各1 支，均係被告所有，且分別
    係供竊盜自用小貨車與鷹架犯罪所用之物，此據被告供承在
    卷，爰均依刑法第38條第1 項第2 款之規定，併予宣告沒收
    。
據上論斷，應依刑事訴訟法第273 條之1 第1 項、第299 條第1
項前段、第300 條，刑法第320 條第1 項、第321 條第1 項第3
款、第41條第1 項前段、第51條第5 款，刑法施行法第1 條之1
，判決如主文。
本案經檢察官李英霆到庭執行職務。
中    華    民    國    99    年    4     月    21    日
                  刑事第十庭  法  官  高增泓
以上正本證明與原本無異。
如不服本判決，應於判決送達後10日內，向本院提出上訴狀。
中    華    民    國    99    年    4     月    21    日
                              書記官  王淑娟
附錄本案論罪科刑法條全文：
刑法第320條
意圖為自己或第三人不法之所有，而竊取他人之動產者，為竊盜
罪，處5 年以下有期徒刑、拘役或5 百元以下罰金。
意圖為自己或第三人不法之利益，而竊佔他人之不動產者，依前
項之規定處斷。
前二項之未遂犯罰之。
刑法第321條
犯竊盜罪而有下列情形之一者，處6 月以上、5 年以下有期徒刑
：
  一  於夜間侵入住宅或有人居住之建築物、船艦或隱匿其內而
      犯之者。
  二  毀越門扇、牆垣或其他安全設備而犯之者。
  三  攜帶兇器而犯之者。
  四  結夥三人以上而犯之者。
  五  乘火災、水災或其他災害之際而犯之者。
  六  在車站或埠頭而犯之者。
前項之未遂犯罰之。

司法院資訊處製作；財團法人民間司法改革基金會備份。
